臺灣高雄地方法院刑事判決　　　　　　　94年度訴字第3763號
公　訴　人　臺灣高雄地方法院檢察署檢察官
被　　　告　乙○○
上列被告因毒品危害防制條例案件，經檢察官提起公訴（94年度
毒偵字第8122號）及移請併案審理（94年度毒偵字第8432號），
嗣因被告就被訴事實為有罪之陳述，經本院告知簡式審判程序意
旨，並聽取公訴人及被告之意見後，本院合議庭裁定由受命法官
獨任依簡式審判程序審理，判決如下：
    主  文
乙○○連續施用第一級毒品，累犯，處有期徒刑拾月。扣案之第
一級毒品海洛因壹小包（淨重零點壹玖公克，空包裝重零點貳零
公克）、壹小包（淨重零點零陸公克，空包裝重零點壹玖公克）
均沒收銷燬之；注射針筒壹支，沒收之。
    事  實
一、乙○○前於民國89年間因竊盜案件，經臺灣屏東地方法院以
    89 年 度易字第17號判處有期徒刑7 月確定，於90年1 月26
    日執行完畢。又前因施用毒品案件，經臺灣屏東地方法院裁
    定送觀察、勒戒後，認有繼續施用毒品之傾向，再經臺灣屏
    東地方法院（起訴書誤載為臺灣高雄地方法院）以88年度毒
    聲字第2015號裁定令入強制戒治處所施以強制戒治，於入所
    戒治期間經評定為合格，嗣於89年2 月23日經停止戒治出戒
    治處所，所餘戒治期間，付保護管束，於89年9 月20日保護
    管束期滿，執行完畢，且經臺灣屏東地方法院檢察署檢察官
    於89 年9月25日以89年度戒毒偵字第390 號為不起訴處分確
    定。
二、詎其仍未戒除毒癮，明知海洛因為毒品危害防制條例第2條
    第2 項第1 款所定之第一級毒品，不得持有、施用，竟仍於
    前開強制戒治執行完畢釋放後5 年內，復基於施用第一級毒
    品海洛因之概括犯意，自94年5 月中旬某日起至同年9 月14
    日晚上8 時許止，在屏東縣里港鄉○○村○○路道路旁及高
    雄縣林園工業區路旁等處，以將海洛因摻水稀釋放入注射針
    筒後施打之方式或以將海洛因摻入香菸內點燃吸食之方式，
    連續施用第一級毒品海洛因多次。
三、嗣先於94年9 月12日晚上10時40分許，為警在高雄縣林園鄉
    ○○路14號前查獲，並扣得第一級毒品海洛因1 小包（淨重
    為0.19公克、空包裝重為0.20公克）、供施打海洛因之注射
    針筒1 支；嗣於94年9 月15日上午11時2 分許，在高雄縣林
    園鄉○○路○ 段與沿海路2 段路口前，因形跡可疑為警查獲
    ，並扣得第一級毒品海洛因1 小包（淨重為0.06公克、空包
    裝重為0.19公克），2 次採尿送驗後，均呈第一級毒品海洛
    因代謝後嗎啡之陽性反應，始悉上情。
四、案經高雄縣政府警察局林園分局暨高雄市政府警察局小港分
    局報告臺灣高雄地方法院檢察署檢察官偵查起訴及移送併案
    審理。
    理  由
壹、程序方面：
    按本件被告乙○○所犯係死刑、無期徒刑、最輕本刑為3 年
    以上有期徒刑以外之罪，其於準備程序就前揭被訴事實為有
    罪之陳述，經受命法官告知簡式審判程序之旨，並聽取其與
    公訴人之意見後，本院認無不得或不宜改依簡式審判程序進
    行之處，爰依刑事訴訟法第273 條之1 第1 項、第284 條之
    1 ，裁定本件由受命法官獨任進行簡式審判程序，合先敘明
    。
貳、實體方面：
一、上揭事實，業據被告於本院審理中坦承不諱，且其於94年9
    月12日、94年9 月15日所採驗之尿液，經分別送往臺灣檢驗
    科技股份有限公司、高雄市立凱旋醫院以GC/MS 方法（氣相
    層析/ 質譜儀法）檢驗，結果均確呈第一級毒品海洛因代謝
    後嗎啡之陽性反應，此有卷附該公司94年10月7日報告編號K
    Ｚ000000000000 號濫用藥物尿液檢驗報告、該醫院94年9 月
    26日檢體編號Ｊ-523號濫用藥物尿液檢驗報告各1 紙可憑（
    見94年度毒偵字第8432號卷第33頁、94年度毒偵字第8122號
    卷第18頁）；另扣案疑似為第一級毒品海洛因之不明粉末2
    小包，經送往法務部調查局鑑定，結果均確含第一級毒品海
    洛因成分，此有該局94年11月2 日調科壹字第220021522 、
    000000000 號鑑定通知書各1 紙在卷可佐（見本院卷第32、
    33頁），足認被告上開自白確與事實相符，洵堪採為論罪科
    刑之依據。
二、又被告前因施用毒品案件，經臺灣屏東地方法院裁定送觀察
    、勒戒後，認有繼續施用毒品之傾向，再經臺灣屏東地方法
    院以88年度毒聲字第2015號裁定令入強制戒治處所施以強制
    戒治，於入所戒治期間經評定為合格，嗣於89年2 月23日經
    停止戒治出戒治處所，所餘戒治期間，付保護管束，於89年
    9 月20日保護管束期滿，執行完畢，且經臺灣屏東地方法院
    檢察署檢察官於89 年9月25日以89年度戒毒偵字第390 號為
    不起訴處分確定等情，有臺灣高等法院被告前案紀錄表、臺
    灣高雄地方法院檢察署刑案資料查註紀錄表、全國施用毒品
    案件記錄表各1 份在卷可查，被告於強制戒治執行完畢釋放
    後，5 年內再為本件施用毒品犯行，自應依法論罪科刑。是
    以本件事證明確，被告犯行堪以認定。
三、按海洛因係毒品危害防制條例第2 條第2 項第1 款所稱之第
    一級毒品，是被告施用海洛因之行為，係犯該條例第10條第
    1 項之施用第一級毒品罪。被告持有第一級毒品，嗣進而施
    用之，持有之低度行為應為施用之高度行為所吸收，不另論
    罪。又被告多次施用第一級毒品犯行，時間緊接、手法相同
    ，顯係觸犯構成要件相同之罪，為連續犯，應依刑法第56條
    之規定，論以一罪，並加重其刑。又被告前於89年間因竊盜
    案件，臺灣屏東地方法院以89年度易字第17號判處有期徒刑
    7 月確定，於90年1 月26日執行完畢等情，有臺灣高等法院
    被告前案紀錄表、臺灣高雄地方法院檢察署刑案資料查註紀
    錄表在卷可按，其受有期徒刑之執行完畢，5 年以內再犯有
    期徒刑以上之罪，為累犯，應依刑法第47條規定加重其刑，
    並依同法第70條規定遞加重之。另移送併辦部分（即高雄地
    檢署94年度毒偵字第8432號）略以：被告於94年9 月12 日
    上午10時許，在高雄縣林園工業區路旁等處，以將海洛因摻
    入香菸內點火方式，施用第一級毒品海洛因1 次部分，雖未
    經起訴，惟與起訴部分具有連續犯之裁判上一罪關係，為起
    訴效力所及，依審判不可分之原則，本院自應併予審究，附
    此敘明。
四、爰審酌被告前已因施用毒品案件經觀察、勒戒及強制戒治，
    ，不料其竟仍繼續施用毒品，已如上述，顯見其並無戒除毒
    害之決心，自制力亦顯不佳，本不宜寬貸，惟念其犯後坦承
    犯行，態度尚可，且其施用毒品行為於本質上係屬自我戕害
    行為，反社會性之程度應屬較低等一切情狀，量處如主文所
    示之刑，以資懲儆。
五、末按查獲之第一、二級毒品及專供製造或施用第一、二級毒
    品之器具，不問屬於犯人與否，均沒收銷燬之，毒品危害防
    制條例第18條第1 項前段定有明文。查扣案之不明粉末1小
    包（淨重0.19公克，空包裝重0.20公克）、1 小包（淨重0.
    06公克，空包裝重0.19公克），均確含第一級毒品海洛因成
    分，業如上述，且該包裝袋因與其內之毒品業已無法析離，
    應將之同視為第一級毒品，從而不問屬於犯人與否，爰併依
    上開規定宣告沒收銷燬之；而鑑驗所耗損之毒品，既已費失
    ，自無庸宣告沒收銷燬。又扣案之注射針筒1 支，為被告所
    有，供施用第一級毒品海洛因所用之物，業據被告供明在卷
    （見本院卷第43頁），惟無證據證明係專供施用毒品使用，
    故非屬毒品危害防制條例第18條第1 項前段規定之專供施用
    毒品之器具，爰依刑法第38條第1 項第2 款規定，併予宣告
    沒收。
據上論斷，應依刑事訴訟法第273 條之1 第1 項、第284條之1、
第299 條第1 項前段，毒品危害防制條例第10條第1 項、第18條
第1 項前段，刑法第11條、第56條、第47條、第38條第1 項第2
款，判決如主文。
本案經檢察官甲○○到庭執行職務。
中　　華　　民　　國　　94　　年　　12　　月　　30　　日
                  刑事第三庭    法　官  錢衍蓁
以上正本證明與原本無異。
如不服本判決，應於判決送達後10日內，向本院提出上訴狀。
中　　華　　民　　國　　94　　年　　12　　月　　30　　日
                                書記官    鄭淑臻
毒品危害防制條例第10條第1項
施用第一級毒品者，處6月以上5年以下有期徒刑。
